臺灣宜蘭地方法院刑事判決　　　　　　　　　　　　　　九十三年度易更字第一號
　　公　訴　人　臺灣宜蘭地方法院檢察署檢察官
　　被　　　告　甲○○
右列被告因犯竊盜案件，經檢察官提起公訴（九十一年度偵字第一０六七號），本院
刑事庭於中華民國九十二年七月十五日以九十一年度易字第五０一號判決後，經臺灣
高等法院於中華民國九十二年十一月二十日以九十二年度上易字第二六六五號撤銷原
判決發回本院，本院判決如左：
    主  文
本件免訴。
    理  由
一、公訴意旨略以：被告甲○○與另案被告蔡清本（業經本院於民國九十三年六月九
    日以九十三年度易緝字第三號判處有期徒刑十月）共同基於意圖為自己不法所有
    之犯意聯絡，於九十一年四月二十日二十三時許起至翌日（即同年月二十一日）
    十一時許止之期間內，共同攜帶客觀上足以對人之生命、身體造成危害之兇器鐵
    撬一把、扳手一支及手電筒一支，至宜蘭縣羅東鎮○○路十之三號由被害人林惠
    如經營之「威諾服飾店」後，即以所持鐵撬撬開毀壞該店鐵捲門入內竊取五、六
    百件之服飾及新臺幣（下同）約一萬元得手。嗣於九十一年四月二十二日十九時
    三十分許，另案被告蔡清本駕駛車牌號碼ＵＧ─六七三八號自用小貨車搭載被告
    甲○○，在國道一號公路南下九十七公里處經警攔檢查獲，並自另案被告蔡清本
    駕駛之該部自用小貨車內，起獲被害人林惠如所有遭竊之服飾十二件，及扣得鐵
    撬一把、扳手一支及手電筒一支，因認被告甲○○共同涉犯刑法第三百二十一條
    第一項第二款、第三款之攜帶兇器毀越門扇竊盜罪嫌等語。
二、按案件曾經判決確定者，應諭知免訴之判決，刑事訴訟法第三百零二條第一款定
    有明文。又訴訟上所謂一事不再理之原則，關於實質上一罪或裁判上一罪，亦均
    有其適用，最高法院六十年臺非字第七七號著有判例可資參照。
三、經查：
  (一)被害人林惠如在宜蘭縣羅東鎮○○路十之三號經營之「威諾服飾店」於九十一年
    四月二十日二十三時許起至翌日十一時許止之期間內，遭人以鐵器撬開鐵捲門後
    入內竊得服飾五、六百件及現金約一萬元之事實，與被告甲○○與另案被告蔡清
    本於同年月二十二日十九時三十分許遭警查獲後，自另案被告蔡清本所駕駛之車
    牌號碼ＵＧ─六七三號自用小貨車內所起出之服飾十二件，皆為被害人林惠如店
    內所有之服飾等情，均據被害人林惠如於警詢中指述綦詳，復有被害人林惠如批
    入服飾之出貨單八張及贓物認領保管單一份存卷，暨鐵撬一把、扳手一支及手電
    筒一支扣案可資佐憑。嗣臺灣宜蘭地方法院檢察署檢察官復至案發現場拉下店面
    右側小鐵門，勘驗比對鐵捲門遭撬開處與扣案之鐵撬後，認牆壁之折痕與該鐵撬
    寬度相當吻合，均為一點八公分一節，亦見卷附該署製作之勘驗筆錄一件及照片
    六幀可明，足認自被告甲○○及另案被告蔡清本所搭乘之自用小貨車內扣得之鐵
    撬一支，應為本件用以撬開毀壞被害人所經營之「威諾服飾店」鐵捲門之工具甚
    明。
  (二)綜觀被告甲○○於警詢及偵審中，就其於九十一年四月二十日案發當晚行蹤及扣
    案被害人所有服飾十二件來源等供述，除已有前後不一，顯然矛盾無法契合之瑕
    疵外，更核與另案被告蔡清本所辯各語相互扞格，顯見其所執辯解，咸屬砌詞飾
    罪之語，毫無可採。
  (三)細觀卷附被告甲○○所使用之0000000000號行動電話之通聯紀錄及收
    、發話位置，顯徵其於九十一年四月二十日十八時二十四分五秒許已進入宜蘭縣
    礁溪鄉境內，嗣於同日十八時二十八分四十秒許至二十三時十三分六秒許期間之
    行經路線，更係自宜蘭縣宜蘭市至宜蘭縣羅東鎮境內，同日二十三時十三分六秒
    許之發話地點，則業已在案發地點附近之宜蘭縣羅東鎮○○路段，迄至翌日（即
    同年月二十一日）六時四十六分九秒時，方再行至臺北縣三重縣內甚明。從而，
    以卷附被告甲○○所使用之0000000000號行動電話通聯紀錄及收、發
    話位置所彰顯之被告甲○○行經路線，互核卷內另案被告蔡清本所使用之000
    0000000號行動電話通聯紀錄所示之收、發話位置，及另案被告蔡清本與
    被告甲○○間，於同年月二十日晚間密切之往來行動電話通聯紀錄，皆可認定另
    案被告蔡清本於九十一年四月二十日係與被告甲○○同行，且其等二人於該日二
    十二時、二十三時許間，亦皆在案發地點附近之宜蘭縣羅東鎮○○路段。至被告
    甲○○對此雖持：當日曾將上開行動電話借予友人陳炳坤使用等語置辯，然此已
    核與證人陳炳坤於本院調查時結證：其在農曆過年之後約一個月向甲○○借用該
    支行動電話，但僅借用一天一夜。又其於借用行動電話期間，雖曾至羅東，但未
    去臺南、板橋、嘉義等地；借用期間係搭乘十九、二十時許之自強號前往宜蘭，
    抵達羅東之時間約二十一時許，翌日十五、十六時許即將行動電話還給甲○○等
    語，大相逕庭，且與卷附行動電話通聯紀錄所彰顯之行動路線無所契合，足見被
    告所執前開辯解要屬無據，其借予證人陳炳坤使用該支行動電話之時間，並非案
    發當日，案發當日該支行動電話應係被告甲○○自行使用之事實，顯可認定。
  (四)綜右各情，本件事證已臻明確，被告甲○○與另案被告蔡清本共同持扣案鐵撬、
    扳手及手電筒行竊被害人林惠如經營服飾店內之服飾及現金之竊盜犯行，當堪認
    定。
四、又查：
  (一)臺灣板橋地方法院檢察署九十一年度偵字第二三三０九號移送併案意旨所稱：被
    告甲○○復於九十一年八月三十一日夜間某時許、同年九月初某日夜間某時許、
    同年月十九日凌晨之夜間某時許、同年月二十一日凌晨之夜間某時許、同年十月
    二日二十一時許，先後在臺北縣中和市○○路○段一三六巷六弄四號四樓、臺北
    縣中和市○○路五六九巷九弄二十之四號、臺北縣中和市○○路四八三號、臺北
    縣中和市○○路二七八巷十六弄八之二號、臺北市○○路○段六之三號，夥同另
    案被告林增官、邱正雄、邱智明等三人，結夥三人以上攜帶鐵門剪及開喇叭鎖之
    工具，破壞鐵窗及鐵門後侵入被害人賴俊宇、雷晞昀、林金田、徐新彥、蕭文忠
    及葉上本之住處行竊得手等情，業經另案被告邱正雄於警詢時坦承屬實，核與被
    害人賴俊宇、雷晞昀、林金田、徐新彥、蕭文忠及葉上本等人於警詢時指述情節
    大致吻合，復有贓物認領保管單在卷可稽。
  (二)臺灣臺東地方法院檢察署九十二年度偵字第二十六號移送併案部分所指：被告甲
    ○○分別於九十一年十月二十五日及同年十一月七日，連續在臺東市○○路四六
    五號、臺東市○○路○段二三八號及臺東市○○路○段五九三號，持客觀上足以
    對人之生命、身體造成危害之兇器鐵撬，以破壞門鎖之方式侵入被害人陳秋月、
    王金波及蔡富貴之住處行竊得手之事實，已經被害人陳秋月、王金波及蔡富貴於
    警詢中指述綦詳，復有自被告甲○○居處扣得之三千九百三十四元、黑色布袋一
    只、藍色布袋一只、香菸一百零九包、鐵撬一支、手提袋一只、手電筒二支、鑰
    匙一串、白手套一雙、延長線一條、帽子一頂、柯達軟片十六卷、相機一部、鋰
    電池二個、相機皮套一個、錄音帶五卷等物可資佐證。
  (三)被告甲○○與另案被告林增官（由臺灣桃園地方法院審理）、陳炳坤（業經臺灣
    桃園地方法院於九十二年四月二十四日以九十二年度易字第五四一號判處有期徒
    刑十月）等三人，共同基於為自己不法所有之犯意聯絡及行為分擔，於九十二年
    三月十八日共同至桃園縣桃園市○○街一二一之八號「春華便利商店」，以另案
    被告陳炳坤所購得之綠色帆布袋、手套、手電筒，及客觀上足以對人之生命、身
    體造成危害之兇器大型螺絲起子及鑿子，撬壞該店鐵門門鎖後入內竊取摩托羅拉
    牌行動電話一支、現金四千七百元、大衛杜夫牌香菸二條、五五五牌香菸二條、
    七星牌香菸四條、黃長壽牌香菸四條、白長壽牌香菸十一條、萬寶路牌香菸二條
    、三多利牌酒四瓶及約翰走路牌酒一瓶等物得手。嗣經巡邏員警察覺有異而當場
    查獲之竊盜犯行，已經臺灣桃園地方法院於九十二年九月十日以九十二年度易字
    第八七三號刑事判決被告甲○○結夥三人以上攜帶兇器毀壞門扇於夜間侵入住宅
    竊盜，處有期徒刑十月後確定，此有臺灣高等法院被告全國前案紀錄表、臺灣桃
    園地方法院九十二年度易字第八七三號刑事判決書各一份存卷足參。
  (四)綜觀右情，可知被告甲○○係自本件九十一年四月二十日二十三時許起至翌日（
    即同年月二十一日）十一時許間起，先後夥同另案被告蔡清本、林增官、邱正雄
    、邱志明、陳炳坤等人，再於同年八月三十一日夜間某時許、同年九月初某日夜
    間某時許、同年月十九日凌晨之夜間某時許、同年月二十一日凌晨之夜間某時許
    、同年十月二日二十一時許、同年十月二十五日、同年十一月七日及九十二年三
    月十八日，連續在臺北縣中和市、臺北市及臺東市等地，持客觀上足以對人之生
    命、身體造成危害之兇器鐵撬等工具，以破壞商家鐵門或門鎖之方式入內行竊得
    手。然被告甲○○與另案被告林增官、陳炳坤等三人，結夥三人以上攜帶兇器毀
    壞門扇於夜間侵入住宅竊盜之罪行，業經臺灣桃園地方法院於九十二年九月十日
    以九十二年度易字第八七三號刑事判處有期徒刑十月確定，已詳前述。是綜觀本
    件被告甲○○之竊盜犯行，與上揭臺灣板橋地方法院檢察署及臺灣臺東地方法院
    檢察署移送併案之事實，與臺灣桃園地方法院九十二年九月十日之九十二年度易
    字第八七三號判決書認定之事實間，顯然具有時間相近，且皆係以鐵撬等足以對
    人之生命、身體造成危害之兇器為工具，撬開抑或破壞商家鐵門或門鎖之方式入
    內搜刮財物之相同手法，亦觸犯犯罪構成要件相同之罪，是本件被告甲○○涉犯
    之竊盜犯行，顯與上述臺灣桃園地方法院之確定判決間，具有基於同一概括犯意
    反覆實施之連續犯裁判上一罪關係無疑。從而，揆諸首揭法條規定，本件被告甲
    ○○涉犯之竊盜犯行，自應已為上揭臺灣桃園地方法院九十二年度易字第八七三
    號刑事確定判決既判力效力所及，爰不經言詞辯論，逕為免訴判決之諭知。至臺
    灣板橋地方法院檢察署及臺灣臺東地方法院檢察官移送併案之部分，則因本案諭
    知免訴而無法併依連續犯裁判上一罪關係同予審究，爰依法退由該署檢察官另行
    依法卓辦。
據上論斷，依刑事訴訟法第三百零二條第一款、第三百零七條，判決如主文。
中    華    民    國      九十三      年      六      月      三十      日
                                  臺灣宜蘭地方法院刑事第三庭
                                      審判長法  官  林  惠  玲
                                            法  官  林  楨  森
                                            法  官  陳  嘉  年
右正本證明與原本無異。
如不服本判決應於送達後十日內向本院提出上訴狀。（應附繕本）
                      書記官  詹  玉  惠
中    華    民    國      九十三      年      七      月        二      日
